【裁判字號】    98,毒抗,98
【裁判日期】    980904
【裁判案由】    聲請觀察勒戒
【裁判全文】
臺灣高等法院高雄分院刑事裁定          98年度毒抗字第98號
    抗  告  人
    即  被  告  甲○○
上列抗告人因聲請觀察勒戒案件，不服臺灣高雄地方法院中華民
國98年6 月30日裁定（98年度審毒聲字第752 號），提起抗告，
本院裁定如下：
    主  文
抗告駁回。
    理  由
一、本件抗告意旨略以：抗告人除曾吸食K 他命外，絕不曾施用
    海洛因及其他毒品，尿液送驗呈有毒品嗎啡陽性反應，送驗
    單位有可能作業疏失，對檢體檢驗錯誤，提出抗告，請求明
    察並撤銷觀察勒戒，以維權益云云。
二、原裁定略以：(一)被告於警詢及偵訊時均未坦承其有施用海洛
    因犯行，僅坦承其平時即有施用K 他命之習慣等語；惟被告
    於98年5 月14日10時許為警查獲，並經被告同意，而於同年
    月14日13時許採集其尿液，該尿液經高雄市立凱旋醫院依據
    酵素免疫分析法EIA 為初步檢驗、並以氣相層析質譜儀法（
    GC/MS） 確認檢驗結果，除呈現施用甲基愷他命及愷他命而
    形成之類陽性反應外，確另呈施用海洛因後於人體代謝而形
    成之嗎啡類陽性反應，其中嗎啡檢出濃度為955 ng/ml ，有
    毒品案尿液採證代碼對照表及高雄市立凱旋醫院濫用藥物尿
    液檢驗報告各1 紙附卷可稽。而被告前未曾受有違反毒品危
    害防制條例送觀察、勒戒之紀錄，有臺灣高等法院被告前案
    紀錄表1 份可查。(二)按經行政院衛生署認可之檢驗機構採用
    氣相層析質譜儀GC╱MS分析法，以氣相層析質譜儀分析法進
    行確認檢驗者，均不致產生偽陽性反應，也未曾發現有偽陽
    性誤判之情形。查被告尿液中既已檢出上開濃度嗎啡類陽性
    反應，即無可能如被告所言在其僅施用愷他命而並未施用海
    洛因之情形下，而仍有前開高劑量濃度之毒品殘留體內，被
    告此處所辯，不足憑信，可認被告確實有施用海洛因之犯行
    至明。是聲請人之聲請，於法並無不合，應予准許等語。
三、按違反毒品危害防制條例第10條之罪者，檢察官應聲請法院
    裁定令被告入勒戒處所觀察、勒戒，其期間不得逾二月，同
    條例第20條第1 項定有明文。而觀察、勒戒或強制戒治執行
    完畢釋放後，五年後再犯第十條之罪者，仍適用上開規定；
    五年內再犯同條例第十條之罪者，檢察官應依法追訴，同條
    例第20條第3 項、第23條第2 項亦有明文。因此未曾違反毒
    品危害防制條例第10條之規定，或曾違反上開規定業經觀察
    、勒戒或強制戒治執行完畢釋放後超過五年者，苟再違反上
    開規定，即應由檢察官聲請法院裁定令被告入勒戒處所觀察
    、勒戒。
四、經查：
  (一)被告於98年5 月14日10時許為警查獲，並經被告同意，而於
    同年月14日13時許採集其尿液，該尿液經高雄市立凱旋醫院
    依據酵素免疫分析法EIA 為初步檢驗、並以氣相層析質譜儀
    法（GC/MS） 確認檢驗結果，除呈現施用甲基愷他命及愷他
    命而形成之類陽性反應外，確另呈施用海洛因後於人體代謝
    而形成之嗎啡類陽性反應，其中嗎啡檢出濃度為955 ng/ml
    ，有毒品案尿液採證代碼對照表及高雄市立凱旋醫院濫用藥
    物尿液檢驗報告各1 紙附卷可稽。
  (二)本院為慎重起見，於98年8 月5 日傳訊被告到庭訊問，其仍
    否認有施用第一級毒品犯行，被告同意本院命法警採取被告
    之尿液（簡稱甲○○尿液）送驗，並將其在警局時採集之尿
    液2 瓶（簡稱甲、乙尿液），一併將上開3 瓶尿液送請法務
    部調查局檢驗是否為同一人之尿液？經該局鑑定結果：經比
    對甲、乙2 瓶與甲○○之尿液，其粒腺體DNA 序列均相同，
    研判上述檢體有可能（機率98.93 ％以上）來自同一人或其
    同母系血緣關係之人，有該局98年8 月27日調科肆字第0980
    0450950 號鑑定書1 份在本院卷足憑，可見上開甲、乙2 瓶
    尿液確為被告之尿液無誤，並無抗告人所稱：送驗單位有可
    能作業疏失，對檢體檢驗錯誤等情，應可認定。
  (三)又警方在被告住所所查獲之物品，經本院將扣案物品送請高
    雄醫學大學附設中和紀念醫院檢驗結果，編號1-3 等3 包白
    色晶體粉末，均含第三級毒品K 他命成分，編號4 之1 包內
    含4 顆藍色錠劑，含第二級毒品MDMA及第三級毒品K 他命成
    分，編號7 之1 包晶體，含第二級毒品甲基安非他命，有該
    院檢驗報告共5 份在本院卷可考，足見被告辯稱其僅有施用
    第三級毒品K 他命，與事實尚有不符。
五、原裁定以被告尿液中既已檢出嗎啡類陽性反應，可認被告確
    實有施用海洛因之犯行至明，是檢察官聲請法院裁定令被告
    入勒戒處所觀察、勒戒，於法並無不合，因而准許。抗告人
    抗告意旨，以其不曾施用海洛因及其他毒品，送驗單位有可
    能作業疏失，對檢體檢驗錯誤為由，指摘原裁定不當云云。
    然經本院當庭採取被告尿液與警方所採之2 瓶尿液，送驗結
    果，3 瓶尿液均為同一人，可見送驗單位及當初檢驗單位作
    業均無任何疏失，且扣案之被告所有毒品送驗結果，亦非全
    部均為K 他命，尚有第二級毒品，已詳上所述，是其抗告並
    無理由，應予駁回。
六、據上論結，應依刑事訴訟法第412 條，裁定如主文。
中    華    民    國    98    年    9     月    4     日
                  刑事第二庭    審判長法  官  林正雄
                                      法  官  陳啟造
                                      法  官  黃壽燕
以上正本證明與原本無異。
不得再抗告。
中    華    民    國    98    年    9     月    4     日
                                      書記官  梁雅華


司法院資訊處製作；財團法人民間司法改革基金會備份。
